臺灣彰化地方法院刑事判決　　　九十四年度訴字第一三０七號
公　訴　人　臺灣彰化地方法院檢察署檢察官
被　　　告　甲○○
　　　　　　　　　　（
上列被告因違反毒品危害防制條例案件，經檢察官提起公訴（九
十四年度毒偵字第二九一四、三五五三、三五六０號），及移送
併案審理（九十四年度毒偵字第四八六０、五一五六、五四０六
、五五八二、五七一七、五八五九號），由本院合議庭裁定依簡
式審判程序審理判決如下：
    主  文
甲○○連續施用第一級毒品，累犯，處有期徒刑拾月，扣案之海
洛因肆包（其中包合計淨重零點伍捌公克、空包裝重壹點公
克，另壹包警秤毛重約零點壹公克）均沒收銷燬之、注射針筒肆
支均沒收之；又連續施用第二級毒品，累犯，處有期徒刑伍月。
應執行有期徒刑壹年貳月，扣案之海洛因肆包（其中包合計淨
重零點伍捌公克、空包裝重壹點公克，另壹包警秤毛重約零點
壹公克）均沒收銷燬之、注射針筒肆支均沒收之。
    事  實
一、甲○○前曾：(1)於民國八十三年七月三十日，因違反肅清煙
    毒條例案件，經臺灣高等法院臺中分院以八十三年度上訴字
    第一八一三號判處有期徒刑三年四月確定；(2)又於八十四年
    一月二十六日，因違反麻醉藥品管理條例案件，經本院以八
    十三年度易字第一九三八號判處有期徒刑六月，得易科罰金
    確定，上開(1)、(2)所示之刑期嗣經本院以九十四年度聲字第
    四０八號一案定應執行刑為有期徒刑三年八月確定；(3)再於
    八十四年六月十四日，因違反肅清煙毒條例案件，經臺灣高
    等法院臺中分院以八十四年度上訴字第一三二四號判處有期
    徒刑三年六月確定，前揭刑期經入監接續執行後，已於九十
    四年三月十四日縮刑期滿執行完畢。其又曾因施用毒品案件
    ，經送執行觀察、勒戒後，因認有繼續施用毒品之傾向，乃
    續執行強制戒治，並已於八十九年十二月十八日執行完畢釋
    放，由臺灣彰化地方法院檢察署檢察官以九十年度戒毒偵字
    第八八號案件為不起訴之處分確定。詎仍不知警惕，又另行
　　基於施用第一級毒品海洛因之概括犯意，自九十四年五月十
  　五日起至同年十一月二十八日止，以平均二天施用一次之量
    ，在其位於彰化縣田尾鄉○里村○○路○段九四號、彰化縣
    溪州鄉○○路五八巷六弄二十號之住居所、彰化縣田尾鄉○
    ○路附近之產業道路路旁及彰化縣田尾鄉境內之農田等地，
    或以將少許海洛因粉末置入注射針筒內加水後，再以針筒注
    射手臂施用之方式，或以將少許海洛因粉末摻入香煙內點火
    吸用之方式，連續施用第一級毒品海洛因多次。又另行基於
    施用第二級毒品甲基安非他命（起訴書誤載為安非他命）之
    概括犯意，自九十四年五月間某日起至同年十一月二十八日
    止，以平均一星期施用一次之量，在其前開彰化縣田尾鄉○
    里村○○路○段九四號住處，以將少許甲基安非他命放入玻
    璃球內，以火燒烤再吸其煙霧之方式，連續施用第二級甲基
    毒品甲基安非他命多次。嗣先於九十四年六月六日下午八時
    二十分許，在彰化縣北斗鎮○○里○○路思恩公園內為警查
    獲，並起出其所有、供己施用之海洛因三包（合計淨重零點
    五八公克、空包裝重一點三公克），及在其所騎乘之車牌號
    碼ＣＣＨ─八五六號機車內起獲其所有、供施用海洛因所用
    之注射針筒一支扣案；繼於同年六月十六日下午一時三十分
    許，為警在彰化縣北斗鎮中寮里舊濁水溪與裕後路口查獲，
    並在其乘坐之車牌號碼ＱＬ─二八七八號自小客車內起出其
    所有、供施用海洛因所用之注射針筒一支扣案；又於同年八
    月二十二日凌晨三時三十分許，在彰化縣員林鎮○○路一五
    一之二一號旁空地為警盤查後，經其同意採尿送驗而查獲；
    再於同年九月十六日下午五時許，為警在彰化縣北斗鎮○○
    路盤檢後，經其同意採尿送驗而查獲；再為警循線於同年九
    月二十日下午四時五十分許，在其上開彰化縣溪州鄉○○路
    五八巷六弄二十號居所查獲；復於同年十月五日下午十時三
    十分許，在彰化縣溪湖鎮「昱騰遊藝場」內，因手臂有明顯
    注射針孔之痕跡而為警盤檢，並經其同意採尿送驗而查獲；
    再於同年十月二十四日下午八時三十分許，在彰化縣員林鎮
    大峰里竹仔巷一００號前，為警巡邏查獲，並起獲其所有、
    供施用海洛因所用之注射針筒一支扣案；又於同年十一月十
    四日下午一時許，在彰化縣埔心鄉○○村○○○路三九巷三
    五號旁為警查獲，並起出其所有、供己施用之海洛因一包（
    警秤毛重約零點一公克）及其所有、供施用海洛因所用之注
    射針筒一支扣案；另於同年十一月三十日凌晨三時許，在彰
    化縣田尾鄉○里村○○路○段九四號前為警緝獲。
二、案經彰化縣警察局北斗分局報請臺灣彰化地方法院檢察署檢
    察官偵查起訴，暨由彰化縣警察局北斗分局員林分局、北斗
    分局、溪湖分局報請臺灣彰化地方法院檢察署檢察官偵查後
    移送併案審理，由本院合議庭裁定依簡式審判程序審理。
    理  由
一、訊據被告甲○○對於上揭事實坦承不諱，且有法務部調查局
    鑑定通知書、「彰化縣警察局溪湖分局查獲涉嫌毒品危害防
    制條例毒品初步檢驗報告單」各一件、彰化縣衛生局煙毒尿
    液檢驗成績書八紙在卷可稽，並有被告所有、供己施用之海
    洛因四包（其中三包合計淨重零點五八公克、空包裝重一點
　　三公克，另一包警秤毛重約零點一公克）及其所有、供施用
  　海洛因所用之注射針筒四支扣案可佐，被告就其有連續施用
    第一級毒品海洛因及連續施用第二級毒品甲基安非他命之自
    白與事實相符。此外，復有臺灣彰化地方法院檢察署刑案資
    料查註紀錄表、臺灣高等法院被告全國前案紀錄表及在監在
    押全國紀錄表各一份在卷可考，本件事證明確，被告犯行洵
    堪認定。
二、按海洛因係毒品危害防制條例所定之第一級毒品，而甲基安
　　非他命則係同條例所定之第二級毒品，均不得非法施用。核
  　被告所為，係犯毒品危害防制條例第十條第一項之施用第一
    級毒品罪及同條第二項之施用第二級毒品罪。其為供施用第
    一級毒品及第二級毒品而持有各該級毒品之低度行為，應各
    為施用之高度行為所吸收，均不另論罪。公訴人雖未敘及被
    告自九十四年六月十六日上午十時許之後起至同年十一月二
    十八日止之連續施用海洛因之犯行，亦未敘及被告「於九十
    四年六月六日及同年月十六日或各該前四日內之某時點」施
    用甲基安非他命二次以外之其餘連續施用甲基安非他命之犯
    行，然上開被告連續施用海洛因及連續施用甲基安非他命之
    犯行，與公訴人起訴書所載被告連續施用海洛因多次及連續
    施用甲基安非他命二次之犯行部分，分別具有連續犯之裁判
    上一罪關係，均為起訴效力所及，本院自應併予審判，附此
    敘明。又被告先後多次之施用第一級毒品海洛因及施用第二
    級毒品甲基安非他命之犯行，均時間緊接，犯罪構成要件相
    同，顯係基於概括之犯意反覆為之，均為連續犯，應依連續
    犯之規定，各論以一罪，並均加重其刑。被告所犯上開二罪
    間，犯意各別，罪質互殊，應予分論併罰。再被告前曾：(1)
　　於八十三年七月三十日，因違反肅清煙毒條例案件，經臺灣
　  高等法院臺中分院以八十三年度上訴字第一八一三號判處有
    期徒刑三年四月確定；(2)又於八十四年一月二十六日，因違
    反麻醉藥品管理條例案件，經本院以八十三年度易字第一九
    三八號判處有期徒刑六月，得易科罰金確定，上開(1)、(2)所
    示之刑期嗣經本院以九十四年度聲字第四０八號一案定應執
    行刑為有期徒刑三年八月確定；(3)再於八十四年六月十四日
    ，因違反肅清煙毒條例案件，經臺灣高等法院臺中分院以八
    十四年度上訴字第一三二四號判處有期徒刑三年六月確定，
    前揭刑期經入監接續執行後，已於九十四年三月十四日縮刑
    期滿執行完畢，有臺灣彰化地方法院檢察署刑案資料查註紀
    錄表、臺灣高等法院被告全國前案紀錄表各一份在卷可考，
    其於五年以內再犯本件有期徒刑以上之二罪，均為累犯，應
    依刑法第四十七條之規定，各遞加重其刑。爰審酌被告之素
    行、犯罪之動機、目的、施用毒品係戕害自身健康、施用毒
    品海洛因及施用毒品甲基安非他命之期間、次數、所生危害
    及犯罪後之態度等一切情狀，分別量處如主文所示之刑，並
    定其應執行之刑，以示懲儆。
三、扣案之海洛因四包（其中三包合計淨重零點五八公克、空包
    裝重一點三公克，另一包警秤毛重約零點一公克），均為查
    獲之毒品，均應依毒品危害防制條例第十八條第一項前段之
    規定宣告沒收銷燬之；又扣案之注射針筒四支，均係被告所
    有供施用海洛因所用之物一節，已據被告陳明在卷，爰均依
    刑法第三十八條第一項第二款之規定併予宣告沒收之。
據上論斷，應依刑事訴訟法第二百七十三條之一第一項、第二百
九十九條第一項前段，毒品危害防制條例第十條第一項、第二項
、第二十三條第二項、第十八條第一項前段，刑法第十一條前段
、第五十六條、第四十七條、第五十一條第五款、第三十八條第
一項第二款，判決如主文。
本案經檢察官高如應到庭執行職務
中　　華　　民　　國　九十四　年　十二　月　　十五　　日
                  刑事第三庭　　法　官　李雅俐
以上正本證明與原本無異。
如不服本判決，應於判決送達後十日內，向本院提出上訴狀（須
附繕本）。
中　　華　　民　　國　九十四　年　十二　月　　十五　　日
                          　　　書記官  陳秀娟
附錄論罪科刑法條：
毒品危害防制條例第十條：
施用第一級毒品者，處六月以上五年以下有期徒刑。
施用第二級毒品者，處三年以下有期徒刑。
